## **Paulo Vicente**

### Engenheiro De Software - Desenvolvedor Frontend

Como um desenvolvedor front-end experiente com ampla experiência em **ReactJS** e **Typescript**, desenvolvi vários aplicativos da Web escaláveis e de alto desempenho otimizados para velocidade, eficiência e experiência do usuário.

Ao longo dos anos, aprimorei minhas habilidades em **ReactJS** e **Typescript**, permitindo-me entregar projetos de alto nível em diversas indústrias, incluindo e-commerce e finanças.

Além da minha experiência técnica, tenho um olhar apurado para design e entendo a importância de criar interfaces visualmente atraentes que melhorem o envolvimento do usuário.



### **Experiências Profissionais**

## 2022-09 - Engenheiro De Software Frontend

Codeby, Remoto

- Construção e manutenção de aplicações de e-commerce com Vtex IO e FastStore.
- Usando tecnologias modernas como NextJS, Typescript, styled-components, sass.
- Garantir documentação e relatórios adequados em todas as fases do ciclo de vida do produto.
- Desenvolvimento de websites para grandes marcas de ecommerce

### 2021-05 -2022-09

### **Engenheiro De Software Frontend**

JBQ.Global, Remoto

- Construir aplicativos Oracle OSF estáveis e sustentáveis com ReactJS.
- Criação de novos recursos, funcionalidades e capacidades em sites de e-commerce usando, JavaScript, KnockoutJS, Ajax, SAS.
- Práticas de code review junto aos membros do time
- Manuteção e Desenvolvimento de websites para grandes marcas de ecommerce.



## Formação acadêmica

# 2018-01 - Desenvolvimento De Software: Computer Current Programming

Freecodecamp(www.freecodecamp.org) - Remote
Base da programação web com Javascript/HTML/CSS.

# 2020-01 - Desenvolvimento De Software: Computer Science Current And Programming

Harvard University - Remoto



#### Address

Cuiabá - MT, 78048735 Brazil

### **Phone**

+55 93 992456999

### E-mail

vcente82@gmail.com

#### LinkedIn

https://www.linkedin.com /in/paulo-vicente-6abab019

### www

https://paulo-vicente.netlify.app/



HTML5/CSS3

ReactJS

Javascript/Typescript

Redux/Redux Toolkit

NextJS

**TailwindCSS** 

GraphQL

Oracle OSF

Vtex IO/ FastStore

Git/Github

Bash/Shell/Linux

Docker

Introdução a Ciência da Computação, algoritimos, estruturas de dados e desevolvimento web.

### 2021-01 - Bootcamp: Desenvolvimento Frontend

Current

Rocketseat - Brazil

Estudo focado no desenvolvimento web moderno, utilizado ferramentas como Javascript, TypeScript, ReactJS, NextJS, TailwindCSS, GraphQL.

# Projetos pessoais

Worldtrip: github.com/0xb0b1/worldtrip

Music Organizer: github.com/0xb0b1/music-organizer

React News: github.com/0xb0b1/ignews
Book shelf: github.com/0xb0b1/bookList
Finance App: github.com/0xb0b1/finance-app
Notes App: github.com/0xb0b1/notes-app
Self Care: https://0xb0b1.github.io/selfcare/



**2023-01** VTEX IO Developer

**2021-06** Rocketseat Ignite

2022-01 ReactJS Coodesh



English - B2 - Intermediate

Português - Nativo